【裁判字號】    98,聲,1129
【裁判日期】    981030
【裁判案由】    返還擔保金
【裁判全文】
臺灣士林地方法院民事裁定              98年度聲字第1129號
聲  請  人  國泰世華商業銀行股份有限公司
法定代理人  甲○○
代  理  人  己○○
相  對  人  東怡建設開發股份有限公司
兼  上一人  戊○○
法定代理人
相  對  人  乙○○
            丁○○
            丙○○
上列當事人間聲請返還擔保金事件，本院裁定如下：
    主  文
本院八十八年度存字第七四四號提存事件聲請人所提存之擔保金
新臺幣肆拾萬元，准予返還。
    理  由
一、原提存人世華聯合商業銀行股份有限公司，自民國92年10月
    27日起奉准與國泰商業銀行股份有限公司合併，聲請人為存
    續銀行並更名為國泰世華商業銀行股份有限公司，有財政部
    92年6 月26日台財融(二)字第0920028794號函影本附卷可稽，
    其法人人格不失同一性，先予敘明。
二、按應供擔保之原因消滅，或訴訟終結後，法院依供擔保人之
    聲請，通知受擔保利益人於一定期間內行使權利並向法院為
    行使權利之證明而未證明者，法院應依供擔保人之聲請，以
    裁定命返還其提存物，民事訴訟法第104 條第1 項第1 款、
    第3 款後段定有明文。另依同法第106 條，前開規定於其他
    依法令供訴訟上之擔保者準用之。
三、本件聲請意旨略以：聲請人與相對人間請求清償債務假扣押
    事件，聲請人前遵本院88年度裁全字第769 號民事裁定，為
    擔保假扣押，曾提供新臺幣（下同）40萬元為擔保，並以本
    院88年度存字第744 號提存事件提存在案。茲因該事件本案
    訴訟就相對人東怡建設開發股份有限公司、乙○○部分，已
    獲全部勝訴判決確定，另聲請人並已撤回對相對人戊○○、
    丁○○、丙○○假扣押執行之聲請，該事件業經終結，聲請
    人並聲請本院通知相對人戊○○、丁○○、丙○○行使權利
    ，而相對人戊○○、丁○○、丙○○未向本院為行使權利之
    證明，為此依法聲請裁定准許返還擔保金。
四、關於聲請人主張相對人戊○○、丁○○、丙○○部分之事實
    ，前經本院於97年度聲字第1528號行使權利事件查明屬實，
    且本院依聲請人之聲請，通知受擔保利益人即相對人戊○○
    、丁○○、丙○○於收受通知後20 日 內行使權利並向法院
    為行使權利之證明，相對人戊○○、丁○○、丙○○迄未提
    出已行使權利之證明，已逾本院所定20日期間；另聲請人依
    本院88年度裁全字第769 號假扣押裁定所為強制執行聲請，
    係於120 萬元之範圍內，就東怡建設開發股份有限公司及相
    對人乙○○繼承自被繼承人楊金村之財產為假扣押，亦經本
    院調取民事執行處88年度執全字第660 號事件案卷查明屬實
    ，而依聲請人所提臺灣臺北地方法院96年度訴字第6563號確
    定民事判決，相對人乙○○確應於繼承楊金村遺產之範圍內
    ，與相對人東怡建設開發股份有限公司、第三人沈秋華連帶
    給付聲請人120 萬元及約定利息、違約金，是聲請人前開所
    為假扣押強制執行聲請，與確定判決內容相符，並無不當假
    扣押致相對人受損害之情，自應認就相對人乙○○、東怡建
    設開發股份有限公司部分之供擔保原因業已消滅。從而，聲
    請人聲請返還擔保金，與民事訴訟法第106 條準用同法第10
    4 條第1 項第1 款、第3 款後段規定並無不合，應予准許。
五、爰裁定如主文。
中    華    民    國    98    年    10    月   30    日
                  民事第一庭  法  官  王本源
以上正本證明與原本無異。
如對本裁定抗告，應於裁定送達後10日內向本院提出抗告狀，並
繳納抗告費新臺幣1,000 元。
中    華    民    國    98    年    11    月    6     日
                              書記官  陳淑女


司法院資訊處製作；財團法人民間司法改革基金會備份。
